臺灣桃園地方法院刑事判決
111年度易字第234號
聲  請  人  臺灣桃園地方檢察署檢察官
被      告  楊鉦堃



上列被告因加重竊盜案件，經檢察官聲請簡易判決處刑（110 年
度偵字第4164號），本院認本件不得行簡易程序，改依通常程序
審理，本院判決如下：
    主  文
楊鉦堃攜帶兇器竊盜，處有期徒刑柒月。
未扣案之犯罪所得即5.5mm、3.5mm、2.0mm電線拾捌捆沒收，於
全部或一部不能沒收或不宜執行沒收時，追徵其價額。
    事  實
一、楊鉦堃前因犯竊盜罪、業務侵占罪，經本院以106年度易字
    第631號分別判處有期徒刑3月、7月，應執行有期徒刑9月確
    定，經入監執行後，於民國108年7月24日執行完畢出監。詎
    楊鉦堃仍不知悔改，意圖為自己不法之所有，基於竊盜之犯
    意，於109年10月18日凌晨2時許，至邱創豐所承攬位於桃園
    市○○區○○街00號建築工地內，趁無人注意之際，以足對人之
    生命、身體法益造成危害之利剪或鉗子之類之不詳工具，竊
    取邱創豐所有配置於電線配電盤及配電框內之5.5mm、3.5mm
    、2.0mm電線18捆（價值共計新臺幣【下同】5萬元），得手
    後置於其黑色手提內，旋即逃離現場。嗣邱創豐發現前開物
    品遭竊後報警處理，經警方調閱監視錄影畫面後，始循線查
    獲上情。
二、案經邱創豐訴由桃園市政府警察局桃園分局移送臺灣桃園地
    方檢察署檢察官偵查後，向本院聲請簡易判決處刑。
    理  由
壹、證據能力：
一、按被告以外之人於審判外之陳述，雖不符前4 條之規定，而
    經當事人於審判程序同意作為證據，法院審酌該言詞陳述或
    書面陳述作成時之情況，認為適當者，亦得為證據。當事人
    、代理人或辯護人於法院調查證據時，知有第159 條第1 項
    不得為證據之情形，而未於言詞辯論終結前聲明異議者，視
    為有前項同意，刑事訴訟法159 條第1 項、第159 條之5 分
    別定有明文。查證人即告訴人邱創豐於警詢之陳述，固係審
    判外之陳述而屬傳聞證據，惟被告就上開審判外之陳述，於
    本院審理中，知有該項證據，未曾於言詞辯論終結前聲明異
    議，而本院審酌該證人陳述作成時之情況，並無違法取證及
    證明力過低之瑕疵，亦認以之作為證據為適當，依前揭規定
    說明，自有證據能力。
二、卷附監視器錄影畫面、現場照片，均係以機械方式呈現錄影
    、拍照之畫面，並非供述證據，且亦無剪接變造之嫌，自有
    證據能力。另本件認定事實所引用之卷內其餘卷證資料，並
    無證據證明係公務員違背法定程序所取得，被告於審判程序
    中復未於言詞辯論終結前表示異議，且卷內之文書證據，亦
    無刑事訴訟法第159 條之4 之顯有不可信之情況與不得作為
    證據之情形，則依刑事訴訟法第159 條之5 之規定，本件認
    定事實所引用之所有文書證據，均有證據能力，合先敘明。
貳、實體部分：
一、訊據被告楊鉦堃對於上開事實坦承不諱，核與證人即告訴人
    邱創豐之警詢證詞、本院111年4月20日訊問證詞相符，依其
    證詞及警方現場採證照片，配電盤、配電框內之電線顯然均
    係以很平整的方式加以剪斷，非利剪或老虎鉗等類工具無從
    為之，被告楊鉦堃於本院審理時亦自承確以工地現場之鉗子
    或剪刀之類之工具竊取電線，此外，復有竊案現場週邊道路
    監視器錄影畫面、現場照片，本件事證明確，被告犯行足堪
    認定，自應依法論科。
二、被告行為時係持足以對人之生命、身體法益造成危害之利剪
    或鉗子之類之不詳工具犯案，核其所為，係犯刑法第321條
    第1 項第3 款之攜帶兇器竊盜罪，聲請人之聲請法條應逕予
    變更(聲請人逕信被告警詢所稱徒手拉電線云云，並據以聲
    請簡易判決處刑，應檢討改進)。被告有上開事實欄一所示
    刑之宣告及執行之紀錄，有台灣高等法院被告前案紀錄表乙
    份在卷可稽，其於執行完畢5 年內再犯本件犯行，為累犯。
    再按最高法院刑事大法庭110年度台上大字第5660號裁定意
    旨「被告構成累犯之事實及應加重其刑之事項，均應由檢察
    官主張並具體指出證明之方法後，經法院踐行調查、辯論程
    序，方得作為論以累犯及是否加重其刑之裁判基礎。」等語
    ，本件聲請簡易判決處刑書已載明被告構成累犯之事實，並
    經公訴人到庭論述被告構成累犯之事實及證據，亦說明有依
    刑法第47條第1 項之規定加重其刑之必要，經本院依司法院
    釋字第775 號解釋為個案衡量後，被告於本件所犯加重竊盜
    罪既與構成累犯之前科中之竊盜罪屬同一罪質，自應依刑法
    第47條第1 項之規定加重其刑。爰審酌被告於本案前已屢犯
    普通竊盜罪、加重竊盜罪(有台灣高等法院被告前案紀錄表
    附卷可稽)，仍不思透過正當途徑獲取所得而有本件犯行、
    其竊得財物之價值、其自白犯行之犯後態度尚可等一切情狀
    ，量處如主文所示之刑。未扣案之被告之犯罪所得即5.5mm
    、3.5mm、2.0mm電線拾捌捆，被告雖於警詢稱已變賣予桃園
    區鹽庫街36號資源回收場，然僅為其一己陳述，並未核實，
    自應依刑法第38條之1 第1 項前段、第3 項之規定宣告沒收
    原物，於全部或一部不能沒收或不宜執行沒收時，追徵其價
    額。
據上論斷，應依刑事訴訟法第452 條、第299 條第1 項前段、第
300 條，刑法第321條第1 項第3款、第47條第1 項、第38條之1 
第1 項前段、第3 項，判決如主文。
本案經檢察官賴瀅羽到庭執行職務
中　　華　　民　　國　　111 　年　　8 　　月　　24　　日
                      刑事第一庭法  官  曾雨明
以上正本證明與原本無異。
如不服本判決應於收受判決後20日內向本院提出上訴書狀，並應
敘述具體理由。其未敘述上訴理由者，應於上訴期間屆滿後20日
內向本院補提理由書( 均須按他造當事人之人數附繕本) 「切勿
逕送上級法院」。
                                書記官  余安潔
中　　華　　民　　國　　111 　年　　8 　　月　　25　　日
附錄論罪科刑法條：
中華民國刑法第321條
犯前條第 1 項、第 2 項之罪而有下列情形之一者，處 6 月以
上 5 年以下有期徒刑，得併科 50 萬元以下罰金：
一、侵入住宅或有人居住之建築物、船艦或隱匿其內而犯之。
二、毀越門窗、牆垣或其他安全設備而犯之。
三、攜帶兇器而犯之。
四、結夥三人以上而犯之。
五、乘火災、水災或其他災害之際而犯之。
六、在車站、港埠、航空站或其他供水、陸、空公眾運輸之舟、
    車、航空機內而犯之。
前項之未遂犯罰之。